臺灣臺北地方法院刑事協商判決
110年度審易字第1033號
公  訴  人  臺灣臺北地方檢察署檢察官
被      告  李剛    
上列被告因賭博案件，經檢察官提起公訴（109年度偵字第2119
號），被告於本院審理時認罪且請求協商，經本院同意進行協商
，並經當事人雙方合意，由檢察官聲請本院改依協商程序而為判
決如下：
    主      文
李剛共同犯意圖營利供給賭博場所罪，處有期徒刑貳月，如易科
罰金，以新臺幣壹仟元折算壹日。
扣案如附表編號一至八、十至十六所示之物，均沒收之。
    事實及理由
一、緣李剛於108年11月間在臺北市○○區○○路00○0號1、2樓經營
    大三元棋牌社，以每月新臺幣（下同）7萬5,000元出租上址
    2樓予李有福（由本院另行審理）作為賭博場所，其等提供
    麻將、點數卡為賭博工具，李有福再招募員工陳佳成（由本
    院另行審理），共同基於意圖營利而供給賭博場所及聚眾賭
    博之犯意聯絡，在該公眾得出入之場所，聚集不特定賭客賭
    博。
　㈠賭博方式為賭客先按1:10比例以現金向李有福或陳佳成兌換
    點數卡（即籌碼，分5點、10點、50點、100點），聚4人為1
    桌，按臺灣麻將（16張）組合特定牌組，使用等同於現金之
    點數卡，以1底10點(100元)、每臺5點(50元)或1底10點(100
    元)、每臺2點(20元)或1底30點(300元)、每臺5點(50元)，
    率先組成特定牌組者即贏家胡牌，得向輸家收取點數卡，藉
    此麻將牌組射倖性排列組合方式累積籌碼點數，迨賭局結束
    後，賭客持點數卡向李有福或陳佳成按原比例兌換現金。而
    李有福或陳佳成則於每將結束後向賭客個別收取10點(100元
    )為抽頭金以營利。甚李剛為規避警方臨檢及應付與賭客間糾
    紛，撰寫諸如：警察臨檢怎麼辦？客人打到一半說他沒錢可
    打？結帳客人兩手一攤沒錢？現金不要在桌面換，被錄影就
    完蛋…等教戰守策(詳見109年度偵字第2119號《卷一》頁423)
    。
　㈡嗣賭客葉月榮、陶建菊、黃美万、金銀香、章月容、姜香珍
    、張謙昱、朱柳青、于珍、蔡文斌、陳和美、周育德、楊勝
    富、翁瑭輿等14人均知悉不得在公共場所或公眾得出入之場
    所賭博，竟各自基於公然賭博之犯意，於108年12月5日下午
    3時45分許為警查獲前某不詳時間，與其他賭客顧寶光、江
    志福、周仁凰、張克禎、嚴培榮、林銘等6人（前揭6人另經
    檢察官為職權不起訴），在上址內利用麻將為工具，自李有
    福或陳佳成處換得點數卡，以前述方式賭博財物。迨警於前
    述時間持搜索票上門執行搜索，當場查獲葉月榮、陶建菊、
    黃美万、顧寶光在大三元棋牌社2樓第3桌；金銀香、章月容
    、姜香珍、張謙昱在第4桌；江志福、周仁凰、張克禎、嚴
    培榮在第5桌；朱柳青、陳和美、于珍、蔡文斌在第6桌；周
    育德、楊勝富、翁塘輿、林銘在第7桌，均有賭博情事，並
    扣得起訴書附表所示扣案物，遂查獲全情。
    案經臺北市政府警察局萬華分局報請臺灣臺北地方檢察署檢
    察官偵查起訴。
二、證據名稱：
　㈠被告李剛於警詢、偵查中之供述及本院110年9月30日審理時之自白。
　㈡被告李剛於110年8月6日出具刑事答辯狀請求認罪協商。
　㈢共同被告李有福、陳佳成各於警詢、偵查、本院審理時之供
    述。
　㈣共同被告即賭客葉月榮、陶建菊、黃美万、金銀香、章月容
    、姜香珍、張謙昱、朱柳青、于珍、蔡文斌、陳和美、周育
    德、楊勝富、翁瑭輿、顧寶光、江志福、周仁鳳、嚴培榮、
    張克禎、林銘分別於警詢、偵查中或本院審理時之供述。
　㈤扣案如起訴書附表各編號所示之籌碼、麻將桌、骰子等物。
　㈥被告李剛110年8月6日答辯狀所附之營業房屋分租契約書、社
    規、現場方位圖、商業登記抄本、臺北市商業處108年11月2
    9日、12月30日函文等件。
　㈦共同被告李有福110年9月22日答辯狀所附之臺北市商業處108
    年12月30日函文等件
三、論罪：
  ㈠核被告所為，係犯刑法第268條前段之意圖營利供給賭博場所
    罪及同條後段之意圖營利聚眾賭博罪。
  ㈡被告與共同被告李有福、陳佳成等成年人間，就上開犯行，
    有犯意聯絡及行為分擔，應論以共同正犯。
  ㈢被告與共同被告李有福、陳佳成自108年11月間起至同年12月
    5日為警到場查獲時止，供給賭博場所，且於上開地點裝設
    遠端監視器（含螢幕、鏡頭），並擺放麻將桌、麻將、排尺
    、搬風骰子、骰子、籌碼等物與不特定賭客對賭，其本質上
    具有反覆、延續實行之特徵，於概念上各應評價為包括一罪
    之集合犯而分別僅論以一罪。
　㈣被告以一行為觸犯上開2罪名，為想像競合犯，應依刑法第55
    條規定，從一重論以情節較重之意圖營利供給賭博場所罪。
四、本件經檢察官與被告於審判外達成協商之合意且被告認罪，
    其合意內容為：被告願受如主文欄所示之刑及易科罰金之折
    算標準（見本院卷二第89至96頁）。
五、附記事項：　　
  ㈠按供犯罪所用之物，屬於犯罪行為人者，得沒收之，刑法第3
    8條第2項前段定有明文。經查：
　  ⒈扣案如附表編號1至8、10至16、19至25所示之物，固均係
      供本案圖利供給賭場及聚眾賭博罪犯行所用之物；而其中
      編號1至8、10至16所示物品，皆為被告李剛所有，為其所
      自承（詳見附表「證據頁碼」欄所示），堪認上開扣案如
      附表編號1至8、11至16所示物品，皆屬被告李剛所有並供
      犯罪所用之物，均應依刑法第38條第2項前段規定宣告沒
      收之。
　  ⒉至同表編號17至25所示扣案物，則屬共同被告李有福所有
      （由本院另行審理），爰不於被告李剛本案之主文下諭知
      沒收。
　㈡至扣案如附表編號9所示現金，係員警當日從被告李剛身上所
    扣得，惟經被告供陳：身上攜帶之現金係要發放予服務人員
    之薪水及個人零用金，並非賭資或抽頭金等語（本院卷一第
    163至165頁，卷二第95至96頁），又非違禁物，卷內亦無積
    極證據證明該物品與其本案犯行有何直接具體關聯，爰不予
    宣告沒收。
六、本院審酌各情，認上開協商合意並無刑事訴訟法第455條之4
    第1項所列情形之一，檢察官聲請改依協商程序而為判決，
    本院爰不經言詞辯論，於協商合意範圍內為協商判決。
七、除有刑事訴訟法第455條之4第1項第1款於本訊問程序終結前
    ，被告撤銷協商合意或檢察官撤回協商聲請者；第2款被告
    協商之意思非出於自由意志者；第4款被告所犯之罪非第455
    條之2第1項所定得以協商判決者；第6款被告有其他較重之
    裁判上一罪之犯罪事實者；第7 款法院認應諭知免刑或免訴
    、不受理者情形之一，及違反同條第2 項法院「應於協商合
    意範圍內為判決；法院為協商判決所科之刑，以宣告緩刑或
    二年以下有期徒刑、拘役或罰金為限」之規定者外，檢察官
    與被告均不得上訴。如有前述得上訴之情形，得自收受判決
    送達之翌日起20日內，向本院提出上訴書狀，上訴於第二審
    法院，併予敘明。
八、依刑事訴訟法第455條之2第1項、第455條之4第2項、第455
    條之8、第454條第1項，刑法第28條、268條前段、後段、第
    55條、第41條第1項前段、第38條第2項前段，刑法施行法第
    1條之1第1項，逕以協商判決處刑如主文。
本案經檢察官游忠霖提起公訴，檢察官黃思源到庭執行職務。
中　　華　　民　　國　　110 　年　　10　　月　　29　　日
                  刑事第二十一庭  法  官  歐陽儀
以上正本證明與原本無異。
本判決除有刑事訴訟法第455條之4第1項第1款、第2款、第4款、
第6款、第7款所定情形之一，或違反同條第2項規定者外，不得
上訴。如有得上訴之情形，應於收受判決後20日內向本院提出上
訴書狀，並應敘述具體理由；其未敘述上訴理由者，應於上訴期
間屆滿後20日內向本院補提理由書（均須按他造當事人之人數附
繕本）「切勿逕送上級法院」。
                                 書記官  程于恬
中　　華　　民　　國　　110 　年　　10　　月　　29　　日
附錄本案論罪科刑法條全文：
中華民國刑法第268條（圖利供給賭場或聚眾賭博罪）：
意圖營利，供給賭博場所或聚眾賭博者，處三年以下有期徒刑，
得併科九萬元以下罰金。

附表：
編號 物品名稱 數量或金額（新臺幣） 持有人或所有人 證據頁碼   1 電動麻將桌 8桌 李剛 偵卷一第50至51、397至401頁，偵卷二第155至161頁；本院卷一第161至189頁，卷二第96頁。   2 木製麻將桌 6桌 李剛    3 監視器螢幕 1台 李剛    4 監視器鏡頭 7顆 李剛    5 麻將 10副 李剛    6 排尺 28支 李剛    7 搬風骰子 7顆 李剛    8 骰子 21顆 李剛    9 身上之現金 3萬1,200元 李剛   10 Samsung手機（IMEI碼：000000000000000000、000000000000000000號，內含門號0000000000號SIM卡1枚） 1支 李剛   11 大門遙控器 1支 李剛   12 108年11月30日至12月1日期間之日報表 1張 李剛   13 周報表 1本 李剛   14 支出分析表 1張 李剛   15 計算機 1台 李剛   16 帳冊(含本案教戰守則) 3本 李剛   17 身上之現金 29萬9,600元 李有福 偵卷一第66、401至403頁，偵卷二第157、161至163頁；本院卷二第65至79、103至108頁。   18 ASUS手機（IMEI碼：000000000000000、000000000000000號，內含門號0000000000號SIM卡1枚） 1支 李有福   19 計算機 1台 李有福   20 5點籌碼 12張 李有福   21 10點籌碼 62張 李有福   22 50點籌碼 40張 李有福   23 100點籌碼 52張 李有福   24 李剛與被告李有福間所簽訂營業房屋分租契約 1份 李有福   25 108年12月5日日報表 1份 李有福